Minutes et répertoires du notaire René SAINXOT, 18 août 1584 - 1604 (étude XXIII)
Archives nationales
- Minutes de René SAINXOT, 1584 - janvier 1605; MC/ET/XXIII/206 - MC/ET/XXIII/230
  - Minutes. 1601, MC/ET/XXIII/219; registre
    - § Indemnité d'Antoine Potier, seigneur du Croiset, homme d'armes de la compagnie du prince de Conti, et Marie de Hatesse, sa femme, demeurant à Cire-lez-Mello, à Pierre Belot, notaire au Châtelet, demeurant rue Saint-Jacques, paroisse Saint-Séverin., 19 février 1601; MC/ET/XXIII/219; fol.0097
      indemnité; Cires-lès-Mello (Oise); Saint-Jacques (rue); Belot, Pierre (15..-16..); Hatesse, Marie de; Potier, Antoine; notaire; militaire du rang
    - § Bail par Nicolas DEMONCELT, maître apothicaire-épicier, bourgeois de Paris, demeurant rue de la Harpe, paroisse Saint-Séverin, pour 4 ans à Jean PREVOST, maître vannier-quincaillier, demeurant grande rue Mouffetard, de la maison de l'Annonciation Notre-Dame faisant l'un des coins de la rue d'ABLON, avec cour et jardin, moyennant 30 écus sol. de loyer annuel., 20 février 1601; MC/ET/XXIII/219; fol. IIII/XX/XVIII
      bail; Ablon (rue d')
    - Mariage de Barthélemy d'Elbène, gentilhomme ordinaire de la chambre du roi, à présent à Paris, logé rue de la Harpe, fils de Julien d'Elbène, gentilhomme de la chambre du roi demeurant à Albi, et de Catherine de Tornabon (Tornabuoni), dame d'atour de la reine douairière, et de Catherine d'Elbène, veuve de Claude de Meaux, écuyer, sieur de Boisboudran, demeurant aussi rue de la Harpe (état des biens, joint)., 25 février 1601; MC/ET/XXIII/219; fol. 108
      contrat de mariage; Elbène (Barthélemy d')
    - § Mariage de François PONTE, gentilhomme verrier âgé de 23 ans, natif de Montferrat, fils de défunt Bartholome PONTE, aussi gentilhomme verrier et de Marie PONTE, natif du marquisat de Montferrat, assisté d'Horace PONTE, aussi gentilhomme verrier, son cousin germain, et de Marie SARODO, fille de Jacques SARODO, gentilhomme verrier, demeurant à Saint-Germain-des-Prés, paroisse Saint-Sulpice, et Marguerite SARODO, sa femme; Ratification d'un contrat d'association passé avec Horace PONTE., 28 février 1601; MC/ET/XXIII/219; fol. CXXXVIII
      contrat de mariage; Ponte, François
    - § Compte entre Jeanne CHASTAGNER, veuve de Gaspard de SCHOMBERG, chevalier, comte de NANTEUIL, conseiller du Roi en ses conseils d'état et privé, demeurant rue Frémanteau, et Jean-Frederich HOPPEL, à présent à Paris rue Saint-Martin et Jean EGRER, docteur en Droit, rue des Poirées, procureur d'Oto HEDELR de PLOTTE, actuellement en Allemagne, lad. CHASTAGNER stipulant pour Annibal de SCHOMBERG, son fils. 2 actes, 5 mars 1601; MC/ET/XXIII/219; fol. CXXXVI
      Schomberg (Gaspard de)
    - § Ratification par Jacques SARODO, gentilhomme verrier demeurant en la verrerie de Paris, sise à Saint-Germain-des-Prés, paroisse Saint-Sulpice, d'un contrat d'association passé devant notaires de Nevers, le 27 octobre 1600, entre Horace PONTE, aussi gentilhomme verrier, d'une part et Vincent SARODO, pareillement gentilhomme verrier, comme procureur de Jacques SARODO, d'autre part, pour la verrerie de Nevers; Plusieurs procurations et indemnité au nom de Vincent SARODO., 12 mars 1601; MC/ET/XXIII/219; fol. CLXIX
      Sarodo, Jacques
    - § Echange et bail à rente entre Mathieu DANGERVILLE, pédagogue en l'Université de Paris, et Jeanne MACHOT, sa femme, demeurant au collège de Coquerel près du Clos Bruneau, paroisse Saint-Hilaire, et Alexandre MOREAU, bourgeois de Paris et Marie TRIBOULLET, sa femme., 14 mars 1601; MC/ET/XXIII/219; fol. CLXXI
      échange; bail; Dangerville (Mathieu)
    - § Procuration de Jacques SARODO, gentilhomme verrier demeurant en la verrerie de Saint-Germain-des-Prés lez Paris, en son nom et pour Vincent SARODO, son frère, aussi gentilhomme verrier, à 1°/ Laurent d'ALBANO, banquier à Paris, bourgeois de Paris, demeurant rue des Poitevins, pour des marchandises en Espagne 2°/ Rodolphe CENAMY, banquier à Rouen et bourgeois de la ville de Rouen, et indemnité à ce dernier pour recouvrer toute la soude et marchandises négociées par led. Vincent SARODO à Alicante en Espagne depuis le 14 octobre 1600., 31 mars 1601; MC/ET/XXIII/219; fol. II/C/XII à II/C/XV
      procuration; Sarodo, Jacques
    - § Mariage de Michel LE MERCIER, maître d'école à Paris, demeurant rue Neuve-Notre-Dame, fils de défunts Etienne LE MERCIER et Jeanne PICQUENEAU, demeurant faubourg Saint-Marcel, et de Jeanne BOUTEFOYE, maîtresse d'école à Paris, demeurant rue de la Colombe, paroisse Saint-Landry., 5 avril 1601; MC/ET/XXIII/219; fol. II/C/XXVIII
      contrat de mariage; Le Mercier, Michel
    - § Quittance de rachat par Simon BAZIN, docteur régent en la faculté de Médecine fondée en l'Université de Paris, demeurant rue des Prouvaires, paroisse Saint-Eustache, comme légataire de défunt Simon BAZIN, avocat en Parlement, à Nicolas de CONAN, chevalier., 9 avril 1601; MC/ET/XXIII/219; fol. II/C/XLI
      quittance; Bazin, Simon
    - § Transaction entre Jacques d'AUMALE, chevalier, vicomte DU MONT NOTRE-DAME, demeurant en son château de Basoches en Champagne, d'une part, et Jacques COTART, maître tapissier bourgeois de Paris, demeurant rue Neuve-Saint-Médéric et paroisse Saint-Médéric, à cause d'Anne GASTLEY, sa femme, auparavant veuve de Jean RAMOYS, tailleur d'habits à Paris, d'autre part; Même date, obligation de Jacques d'AUMALE envers Etienne QUANTIN, marchand de soie., 10 avril 1601; MC/ET/XXIII/219; fol. II/C/XLII; fol. II/C/XLVI
      obligation; accord; Aumale, Jacques d'
    - § Indemnité de Lazare COCHON, conseiller élu pour le Roi à Saumur, en son nom et pour Marie de BOURNEAULX, sa femme, envers Jean de BOURNEAULX, conseiller et aumônier ordinaire du Roi, abbé de Roche et chanoine en l'église Notre-Dame de Paris; Constitution par les mêmes., 12 avril 1601; MC/ET/XXIII/219; fol. II/C/LXVI
      Bourneaulx, Jean de
    - § Deux transports par Charlotte de CLERMONT, dame de COUPIGNY, veuve de Jean d'O, chevalier des ordres du Roi, capitaine de ses gardes, à présent femme de Gabriel DU QUESNEL, chevalier des ordres du Roi, sieur de COUPIGNY, PUISSON et autres lieux, demeurant ordinairement audit Puisson en Normandie, de sommes à elle dûe par Henry de CLERMONT, comte de TONNERRE et dudit CLERMONT, son neveu, sur la succession de défunt Antoine, comte de CLERMONT, son père., 12 avril 1601; MC/ET/XXIII/219; fol. II/C/XLIX
      Clermont, Charlotte de
    - § Obligation de Pierre TURPIN, graveur du Roi, demeurant rue de la Vieille-Draperie, et Marie RAPUSSEAU, sa femme, envers Nicolas DEMONCELT, maître apothicaire épicier rue de la Harpe, de la somme de 115 écus en prêt. (En marge: 1605, 2 août, quittance à Pierre TURPIN), 26 avril 1601; MC/ET/XXIII/219; fol. II/C/LXV
      obligation; quittance; Turpin, Pierre
    - § Bail par Georges BEURRAY, maître maçon à Paris, demeurant rue de la Harpe, pour 2 ans, à Jean BAILLEHACHE, carrier, demeurant à Vaugirard, d'une CARRIÈRE sise au terroir de Vaugirard, lieu dit ' les Coutures ', moyennant 26 écus 2/3 de loyer annuel; Devis et marché de maçonnerie., 1er mai 1601; MC/ET/XXIII/219; fol. II/C/LXXVII
      bail; Beurray, Georges
    - § Vente par Jean DENYS, faiseur d'épinettes Paris, à Nicolas NOEL, maître cordonnier, bourgeois de paris, de la 5e partie de la moitié de la maison à l'enseigne l'Image Saint-Jacques, Place MAUBERT, lui appartenant comme héritier de défunte Louise BOUTEMOTTE, sa mère, pour demeurer quitte de 100 écus., 1er mai 1601; MC/ET/XXIII/219; fol. II/C/IIII/XX/VIII
      acte de vente; Maubert (Place)
    - § Vente de maison à Nicolas NOEL, maître CORDONNIER, bourgeois de Paris, rue de la Harpe, etc... (plusieurs actes dans l'étude)., 4 mai 1601; MC/ET/XXIII/219; fol. II/C/IIII/XX/VIII
      acte de vente; Noël, Nicolas
    - § Devis et marché d'ouvrages de CHARPENTERIE, couverture plomberie, menuiserie et ferrures qu'il convient faire au château de Bellon, par Simon VILLEFROY, maître charpentier à Meaux, à Martin FAURE, sieur des ROCHES et de BELON, absent, représenté par Paul OURRY, moyennant huit vingt quinze livres. (A la suite: 1601, 4 juin, quittance), 8 mai 1601; MC/ET/XXIII/219; fol. III/C/
      quittance; devis; marché; Villefroy, Simon
    - § Bail par Martin MIREBEAU, commis au greffe de la cour de Parlement, et Etienne JAHU, praticien au Palais, demeurant rue de la VIEILLE-BOUCLERIE, pour 4 ans, à Guillaume LHAUSTE, marchand toilier, d'une boutique et chambre étant sur le devant de celle qu'occupe Jacques DOULCEUR, marchand libraire, qui se désiste de son bail., 10 mai 1601; MC/ET/XXIII/219; fol. III/C/XII
    - § Bail par Guillaume GUERNY, marchand épicier, bourgeois de Paris, à Gabriel MALLOISEAU, marchand lunetier (rue de la Harpe), d'une boutique sise rue de la Harpe en la maison des Trois roses., 11 mai 1601; MC/ET/XXIII/219; fol. III/C/XVI
      bail; Malloiseau, Gabriel
    - § Devis et marché de maçonnerie par Georges BEURRAY, maître maçon demeurant rue de la Harpe, à Regnault COURTOIS, bourgeois de Paris, et Nicole LEBERT, femme de Gilles RIVERIN, sergent au bailliage de Nogent-le-Roi, et autres, pour la maison où pend l'enseigne du Gros tournoi rue de la Vieille-Bouclerie [-Boucherie], moyennant 60 écus., 12 mai 1601; MC/ET/XXIII/219; fol. III/C/XXII
      devis; marché; Courtois, Regnault; Lebert, Nicole; Riverin, Gilles
    - § Constitution par René GIRARD, maître paumier à Paris, et Blanche SAINFRAY, sa femme, demeurant au JEU de PAUME appelé la maison ' Notre-Dame-de-Liesse ' sis rue de Buci, paroisse Saint-Sulpice., 14 mai 1601; MC/ET/XXIII/219; fol. III/C/VI, v°
    - § Vente par Renée de BRETAIGNE, épouse et procuratrice de François LE ROY, comte de CLINCHAMP, seigneur de CHAVIGNY et autres lieux, chevalier des deux ordres du Roi, conseiller en ses conseils d'état et privé, capitaine de l'ancienne bande des 100 gentilshommes de la maison du Roi, gouverneur des ville et château de Chinon, à Françoise de RECLENES, veuve de Pierre de HAREMBUR, sieur de PICASARY, dame d'honneur de la duchesse d'ANGOULÈME, demeurant ordinairement à sa suite, et à présent en son hôtel, couture Sainte-Catherine, paroisse Saint-Paul, de la terre et seigneurie de Paviers, paroisse de Mougon près de l'Isle-Bouchard en Touraine, moyennant 8000 écus; Quittance à la même par les mains de Jacques POTHREAU, argentier de la duchesse d'ANGOULÊME., 16 mai 1601; MC/ET/XXIII/219; fol. III/C/XLII
      acte de vente; Bretaigne, Renée de
    - § Bail par les boursiers du Collège de Tours, fondé en l'Université de Paris, pour 9 ans, à Nicolas JOHAS, laboureur à GRISY en Brie, de la maison seigneuriale de GRISY en Brie leur appartenant, sise rue de Fontenay, moyennant 15 écus sol. par an., 26 mai 1601; MC/ET/XXIII/219; fol. III/C/IIII/XX/VI
    - § Bail par François BRICONNET, sieur de GLATIGNY, pour 6 ans, à Charles BARBE, maître paumier faiseur d'éteufs, demeurant au JEU de PAUME où pend l'enseigne du Griffon, sis sur les fossés d'entre les portes Saint-Germain et Saint-Michel reconstruit de neuf après les ravages des troubles et siège de Paris, et Marguerite COUSIN, sa femme, dudit JEU de PAUME, maison et jardin, moyennant huit vingt six écus deux tiers de loyer annuel., 6 juin 1601; MC/ET/XXIII/219; fol. IIII/C/XII
    - § Mariage de Claude GALLARD, secrétaire de la chambre du Roi, conseiller élu pour S.M. en l'élection de Saint-Florentin et commis au greffe de la cour de Parlement, demeurant à Paris rue et paroisse Saint-André-des-Arts, et de Geneviève JAN, veuve de Claude BELLENGER, commis au greffe de lad. cour, demeurant en lad. rue et paroisse., 17 juin 1601; MC/ET/XXIII/219; fol. IIII/C/XLVIII
      contrat de mariage; Gallard, Claude
    - § Plusieurs actes entre Gilbert de LA CURE, capitaine de 50 hommes d'armes des ordonnances du Roi et commandant aux 200 chevau-légers ordinaires des gardes de S.M., d'une part, et Olivier LEVESQUE, écuyer apostolique, conseiller et aumônier du Roi, demeurant à Rome, actuellement à Paris, rue de la Harpe, en la maison de la Rose rouge, d'autre part, au sujet de comptes., 20 juin 1601; MC/ET/XXIII/219; fol. IIII/C/XLVI
      Levesque, Olivier
    - § Constitution de rente par Marin CHOLLET, principal tabellion au duché de Montmorency, y demeurant, et Jacques CHOLLET, voiturier par eau à Paris, demeurant au Port Saint-Bernard, Marie BEAUSSE, sa femme, à Jean COMINOT, maître fourbisseur et garnisseur d'épées à Paris, demeurant rue de la Harpe., 3 juillet 1601; MC/ET/XXIII/219; fol. IIII/C/IIII/XX/XIX
      constitution de rente; Chollet, Marin
    - § Foi et hommage de Anne LE CIRIER, veuve de Guillaume COURTIN, sieur de ROZOY, conseiller du Roi en sa cour de Parlement, demeurant à Paris rue Saint-Jacques, paroisse Saint-Séverin, à Jacques d'AUMALLI [AUMALE], chevalier, seigneur et vicomte du MONT-NOTRE-DAME et de BAZOCHES en partie, comme seigneur de BAZOCHES., 5 juillet 1601; MC/ET/XXIII/219; fol. V/C/III
      Le Cirier, Anne
    - § Mise en apprentissage par Jean LE MEAU, secrétaire et intendant de la maison du Cardinal de GUISE, demeurant en l'hôtel de Reims, paroisse Saint-Côme, de Jean CHARLES, son laquais, chez Pierre PEIGNEUX, maître tailleur d'habits rue de la Harpe., 6 juillet 1601; MC/ET/XXIII/219; fol. V/C/VII
      contrat d'apprentissage; Le Meau, Jean
    - § Transport par François de RACINE, chevalier de l'ordre du Roi, bailli et gouverneur de Blois, sieur de VILLEGOUBLIN, y demeurant, à Louis de KELLER, chevalier, capitaine des 100 suisses de la garde du corps de S.M., 6 juillet 1601; MC/ET/XXIII/219; fol. V/C/VII
      Racine (François de)
    - § Procuration de Gabriel de CHATEAUBRIAND, chevalier de l'Ordre du Roi, étant à présent à Paris., 14 juillet 1601; MC/ET/XXIII/219; fol. V/C/XXVIII
      procuration; Châteaubriant, Gabriel de
    - § (2 actes); Quittance d'Etienne CARLES, demeurant en l'Hôtel de Reims à Paris, héritier de défunt Abel CARLES, son neveu, Anne CARLES et Jean François, tuteur de Marthe CARLES, fille et héritière de défunt Pépin CARLES, à Jean DU TILLET, conseiller, protonotaire et secrétaire du Roi., 20 juillet 1601; MC/ET/XXIII/219; fol. V/C/XLIX
      quittance
    - § Testament de Francisque GROSSE, gentilhomme genevois et gentilhomme ordinaire de la chambre du feu Roi, demeurant rue de la Harpe en la maison où pend pour enseigne l'Ecu de France. (A la suite: 1601, 8 août, codicille), 3 août 1601; MC/ET/XXIII/219; fol. V/C/IIII/XX/X
      testament; Grosse (Francisque)
    - § Mise en apprentissage par Louis LOCTON, demeurant à Bailleu-sur-Thérain, près de Beauvais, pour 6 ans, de Claude LOCTON, son fils, âgé de 14 ans, chez Jean DAUMONT, Maître TAPISSIER-COURTEPOINTIER à Paris, bourgeois de Paris, demeurant rue de la Harpe, paroisse Saint-Séverin, sans aucun débours., 11 août 1601; MC/ET/XXIII/219; fol. VI/C/XI
    - § Mariage de Jacques GROFFRYON, avocat en Parlement, en présence de Philippe PAYRAULT, percepteur des pages de la chapelle du Roi, cousin paternel., 13 août 1601; MC/ET/XXIII/219; fol. VI/C/XVII
      contrat de mariage; Payrault, Philippe
    - § Mariage de Jacques GROFFRYON, avocat au Parlement et au siège royal de Lusignan en Poitou, lieu de sa naissance, demeurant à Paris, rue de la Harpe, paroisse Saint-Séverin, et de Madeleine LE MAIRE, fille de Claude LE MAIRE, intendant de la duchesse de NEMOURS, en présence de Martin LE MAIRE, oncle paternel de la future épouse, de Philippe PAYRAULT, percepteur des pages de la chapelle du Roi, cousin paternel., 13 août 1601; MC/ET/XXIII/219; fol. VI/C/XVII
      contrat de mariage; Groffryon, Jacques
    - § Transaction pour règler une obligation de défunts Jean de RONSARD, sieur de Beaumont-la-Tour et Oliviers de BRISSART, chevalier de l'ordre du Roi et Marie de RONSARD, sa femme, envers Oratio AGUTY, marchand bourgeois de LYON, pour vente de marchandises de soi soie qu'ils avaient promis de payer aud. AGUTY le 1 février 1587., 13 août 1601; MC/ET/XXIII/219; fol. VI/C/XII
      acte de vente; obligation; accord
    - § Constitution de rente par Pierre CORET, marchand demeurant à Rueil en Parisis, et Isabelle DURU, sa femme, à Marc de FREVAL, pédagogue en l'Université de Paris, demeurant rue de la Harpe., 22 août 1601; MC/ET/XXIII/219; fol. VI/C/XLIII
      constitution de rente; Freval (Marc de)
    - § Procuration de Michel BOUTEMOTTE, tapissier du Roi, demeurant à Tours, paroisse Saint-Hilaire, à Jean ANTHOINE, maître tapissier-courtepointier à Paris, pour toucher ses gages et droits à cause de son office de tapissier du Roi., 29 août 1601; MC/ET/XXIII/219; fol. VI/C/XLVII
      procuration; Boutemotte, Michel
    - § Promesse par Claude PRUNE, maître charron place de Grève, à Charles de CHAMBE, comte de MONTSOREAU, demeurant rue de la Harpe, de lui fournir un carrosse de 8 pieds de long et de largeur compétente à l'ordinaire, couvert de vache, garni alentour de clous dorés, etc..., moyennant 210 écus. (A la suite: 1601, 17 septembre et 4 octobre, quittances), 5 septembre 1601; MC/ET/XXIII/219; fol. V/C/XV
    - § Bail par Jean (signe Claude) NYNAN, conseiller du Roi, élu pour le roi en l'élection de Paris, demeurant rue Sainte-Avoye, pour 5 ans, à Guillaume BOUTIN, maître jardinier, demeurant faubourg Saint-Laurent près Saint-Lazare, d'une maison sise rue des MORFONDUS, faubourgs Saint-Marcel et Saint-Victor, et jardin attenant ayant issue vis-à-vis de l'église Saint-Victor, moyennant 30 écus sol. de loyer annuel et la culture., 18 septembre 1601; MC/ET/XXIII/219; fol. VI/C/LXXVIII
      bail; Morfondus (rue des)
    - § Bail par les boursiers du Collège Maître Gervais Chrétien, pour 6 ans, à Nicolas DANISY, procureur en Parlement, demeurant rue Erembourg-de-Brie [rue BOUT-de-BRIE], de ladite maison, appartenant audit Collège, moyennant 40 écus de loyer annuel., 27 septembre 1601; MC/ET/XXIII/219; fol. VI/C/IIII/XX/XII
      bail; Boutebrie (rue)
    - § Transaction entre Cléophas JUIF, maître tailleur d'habits à Aiguemorte en Languedoc et actuellement logé en l'HÔTEL de la Princesse d'ORANGE rue Saint-Thomas-du-Louvre, d'une part, Jean DU TILLET, conseiller, protonotaire et secrétaire du Roi, d'autre part., 27 septembre 1601; MC/ET/XXIII/219; fol. VI/C/IIII/XX/XIIII
    - § Constitution par Thiery PICART et Marie JOLLY, sa femme, à Louise LE GENDRE, maîtresse d'école, demeurant rue de la Parcheminerie, de 16 écus 2/3 de rente, moyennant 200 écus., 28 septembre 1601; MC/ET/XXIII/219; fol. VI/C/IIII/XX/XVIII
      constitution de rente; Le Gendre (Louise)
    - § Quittance de Moïse POLMAN, marchand ALLEMAND, demeurant à Paris rue Saint-Martin, maison du Pressoir d'or, comme procureur de Henry CLAUSBROUG demeurant en la ville de Leipzig, pays de Mesnie en Allemagne, à Joseph LAMBERTI, gentilhomme lucquois, à présent prisonnier à la Conciergerie., 16 octobre 1601; MC/ET/XXIII/219; fol. VII/C/XXXVIII
    - § Bail par Guillaume GUERIN, marchand épicier, bourgeois de Paris, demeurant rue de la HARPE, en la maison de la Barbe d'or, pour 3 ans, à Jean BOUCHET, avocat en Parlement, de la maison des Trois rois sise rue de la HARPE moyennant 80 écus de loyer annuel., 23 octobre 1601; MC/ET/XXIII/219; fol. VIII/C/XLI
      bail; Harpe (rue de la)
    - § Quittance de Moïse POLMAN, marchand ALLEMAND demeurant à Paris rue Saint-Martin, au Pressoir d'or, procureur de Georges WINTER, aussi ALLEMAND de Leipzig, pays de Misnie en Allemagne, à Hugues LIBER, procureur de Ernelst de NAUDESLO, gentilhomme ALLEMAND., 5 décembre 1601; MC/ET/XXIII/219; fol. VII/C/IIII/XX/XI
    - § Quittance de Jeanne CHASTAGNIER, comtesse de NANTEUIL, veuve de Gaspard de SCHOMBERG, demeurant rue des Prouvaires, à Claude DUPUY, veuve de Louis CHASTAGNIER, chevalier des ordres du Roi, d'une obligation passée par contrat du 28 Novembre 1593, devant notaire à Tours., 10 décembre 1601; MC/ET/XXIII/219; fol. VIII/C/I, v°
      quittance; Chastaigner, Jeanne
    - § Obligation de Jérémie PERIER, marchand libraire demeurant rue Saint-Jacques, paroisse Saint-Benoît, envers Samuel de LA NAUVE, conseiller du Roi en sa cour de parlement de 27 écus soleil 20 sol pour demeurer quitte et déchargé envers led. de LA NAUVE de son obligation du 23 septembre 1600. (A la suite: 1602, 2 juillet, quittance à Jérémie PERIER), 14 décembre 1601; MC/ET/XXIII/219; fol. VIII/C/IX
      obligation; quittance; Perier (Jérémie)
    - § Deux indemnités et décharge par Guilielme de VARICQ, verrier, demeurant à Saint-Germain-des-Prés, sur le quai Malaquais, et Jacques de VARICQ, frères, écuyers, à Nicolas CABRY, maître apothicaire épicier, bourgeois de Paris., 15 décembre 1601; MC/ET/XXIII/219; fol. VIII/C/XIII
      Varicq (Guilielme de)
    - § Bail par Claude DESMOLINS, avocat en la cour de Parlement, comme tuteur des enfants mineurs de défunt Théodore BERZIAU, écuyer, et Catherine DE HELLIN, à présent femme d'André HURAULT, chevalier, sieur de MAISSE, conseiller du Roi en ses conseils d'état et privé, pour 5 ans, à François SAVARY, sergent royal au Châtelet, de la maison appelée la maison du Pavillon, rue de BUCI, où demeure Claude HUET, maître tourneur en bois, moyennant 133 écus 1/3 de loyer annuel., 19 décembre 1601; MC/ET/XXIII/219; fol. VIII/C/XXII
    - § Quittance de Nicolas NOEL, cordonnier rue de la Harpe, à Pierre RAMIERS, maître imprimeur demeurant rue Saint-Jacques, paroisse Saint-Benoît, de 21 écus 40 sols pour le rachat d'une rente constituée le 15 février 1576 par Marie BOISGARD, mère de Pierre RAMIERS (devant CHAPPELAIN et DUBOIS)., 22 décembre 1601; MC/ET/XXIII/219; fol. VIII/C/XXXII
      quittance; Ramiers, Pierre
    - Quittance de Scipion Sardini, gentilhomme lucquois, demeurant rue Bourg-Tibourg, à Pierre Berger, procureur d'Henri de La Tour, duc de Bouillon, maréchal de France, de la remise des titres et papiers de la terre et seigneurie de Chaumont-sur-Loire, appartenant à Henri de La Tour, duc de Bouillon, vendue et adjugée audit Sardini, par décret fait sur Charles Robert de Lamarck, duc de Bouillon., 27 décembre 1601; MC/ET/XXIII/219; fol. VIII/C/XXXV
      quittance; Chaumont-sur-Loire (Loir-et-Cher)
  - Minutes. 1602, MC/ET/XXIII/220; registre
    - § Protestation de Marie POIGNANT, fille de Guillaume POIGNANT, greffier des eaux et forêts de Montfort l'Amaury, qui ayant fait traîner les choses l'a empêchée de se marier depuis six ans, notamment avec Isaac BELAMY, avocat en la cour de Parlement, qui malgré ses promesses de mariage s'est retiré. Par ces présentes elle lui fait ratifier lesdites promesses., 18 janvier 1602; MC/ET/XXIII/220; fol. XXVI
      contrat de mariage
    - § Quittance de David LE CLERC, [maître imprimeur à Paris, demeurant rue Frémantel, paroisse Saint-Etienne-du-Mont, et Philippe FOULON, sa femme, comme héritiers de feu Noël FOULON, docteur en la faculté de Théologie., 22 janvier 1602; MC/ET/XXIII/220; fol. XLIII
      quittance; Le Clerc (David)
    - § Quittance de Frère Sébastien PILLON, prieur du couvent des AUGUSTINS de la ville de Paris et des autres religieux, au receveur des consignations; Profession de Jean LE GAY au couvent des AUGUSTINS., 23 janvier 1602 - 26 janvier 1602; MC/ET/XXIII/220; fol. XLVI; fol. LXV
    - § Promesse par Claude PRUNE, maître charron à Paris, Place de Grève, à Elisée d'ILLIERS, écuyer, sieur de RADRAIZ, demeurant au Tertre en Vendômois, et Jacques HUAULT, marchand tanneur à Saint-Marcel-lez-Paris, de faire un carrosse de 7 pieds de long monté sur son train bien ferré, garni de serge de Beauvais vert-brun avec des franges et passements de soie vert gai etc. avec les harnais de 4 chevaux, moyennant 160 écus., 30 janvier 1602; MC/ET/XXIII/220; fol. LXXV
      promesse